【裁判字號】    98,上訴,969
【裁判日期】    981027
【裁判案由】    偽證
【裁判全文】
臺灣高等法院高雄分院刑事判決         98年度上訴字第969號
上  訴  人  臺灣高雄地方法院檢察署檢察官
被      告  甲○○
                    現於臺灣高雄第二監獄
被      告  乙○○
                    現於臺灣高雄監獄
上列上訴人因被告等偽證案件，不服臺灣高雄地方法院96年度訴
字第4467號中華民國98年6 月12日第一審判決（起訴案號：臺灣
高雄地方法院檢察署96年度偵字第20826 號），提起上訴，本院
判決如下：
    主  文
上訴駁回。
    理  由
一、公訴意旨略以：被告乙○○、甲○○2 人自95年7 月間某日
    起至95年9 月1 日止，由被告乙○○提供飲食、住所及毒品
    供被告甲○○施用，被告甲○○則負責交付毒品予買家及收
    取現金，其2 人共同基於販賣第一級毒品海洛因以營利之犯
    意聯絡，先後販賣第一級毒品海洛因予如附表二所示張鴻文
    、林敬祐（綽號阿祐）、詹聖信（綽號阿信）等人；詹聖信
    於95年7 月間，以所持有之門號0000000000號行動電話撥打
    予黃顯光所持有之門號0000000000號行動電話，向黃顯光表
    示欲購買第一級毒品海洛因後，由黃顯光在其高雄縣鳳山市
    ○○路238 巷10號住處，販賣第一級毒品海洛因予詹聖信，
    前後共4 次，販賣金額共計新台幣（下同）9,000 元；黃顯
    光另與被告乙○○2 人，於95年7 月底，基於共同販賣第一
    級毒品之犯意聯絡，在高雄縣鳳山市○○路大東醫院斜對面
    某處，以8,000 元之價格，共同販賣數量0.25錢之第一級毒
    品海洛因予詹聖信。詎被告乙○○、甲○○明知上情，竟均
    基於偽證之犯意，分別於96年1 月4 日、96年1 月8 日在臺
    灣高雄地方法院95年度訴字第3695號案件審理中，於供前具
    結後，就對於案情有重要關係之事項，分別為如附表一所示
    之虛偽陳述，足生損害於國家刑罰權之正確行使，因認被告
    乙○○、甲○○2 人均涉犯刑法第168 條之偽證罪嫌云云。
二、按犯罪事實應依證據認定之，無證據不得認定犯罪事實；又
    不能證明被告犯罪者，應諭知無罪之判決，刑事訴訟法第15
    4 條第2 項、第301 條第1 項分別定有明文。次按事實之認
    定，應憑證據，如未能發現相當證據，或證據不足以證明，
    自不能以推測或擬制之方法，以為裁判基礎。且刑事訴訟上
    證明之資料，無論其為直接證據或間接證據，均須達於通常
    一般人均不致於有所懷疑，而得確信其為真實之程度，始得
    據為有罪之認定，若其關於被告是否犯罪之證明未能達此程
    度，而有合理性懷疑之存在，致使無從形成有罪之確信，根
    據「罪證有疑，利於被告」之證據法則，即不得遽為不利於
    被告之認定。又檢察官就被告犯罪事實，應負舉證責任，並
    指出證明之方法，刑事訴訟法第161 條第1 項定有明文；因
    此，檢察官對於起訴之犯罪事實，應負提出證據及說服之實
    質舉證責任。倘其所提出之證據，不足為被告有罪之積極證
    明，或其指出證明之方法，無從說服法院以形成被告有罪之
    心證，基於無罪推定之原則，自應為被告無罪判決之諭知（
    最高法院40年臺上字第86號、76年臺上字第4986號、92年臺
    上字第128 號判例要旨參照）。
三、公訴意旨認被告2人涉犯刑法第168 條偽證罪嫌，無非係以
    被告乙○○、甲○○分別於96年1 月4 日、96年1 月8 日，
    在原審法院95年度訴字第3695號案件審理中之證述、書立之
    結文及該案刑事判決書為其主要依據；經訊據被告甲○○固
    自白本件偽證犯行，惟被告乙○○則堅詞否認有何偽證犯行
    ，辯稱：我確實沒有叫甲○○去送毒品，不能因為甲○○說
    我在賣毒品，我說沒有，就認為我是偽證等語。
四、經查：
  (一)被告乙○○、甲○○分別於96年1 月4 日、96年1 月8 日在
    臺灣高雄地方法院95年度訴字第3695號案件審理中，經審判
    長當庭告知恐因陳述致自己受刑事追訴或處罰，得依刑事訴
    訟法第181 條規定拒絕證言，被告2 人分別表示不拒絕證言
    ，而於該案具結後證述內容如下：【被告乙○○於96年1 月
    4 日證述：「（辯護人問：甲○○說本案的毒品是否是你叫
    他送的？）答：沒有。」「（問：是否有請甲○○去送毒品
    ，把現金收回來？）答：沒有」「（問：是否有說過『我知
    道黃顯光與甲○○有毒品交易』？）答：沒有。」】，【被
    告甲○○於96年1 月8 日證述：「（辯護人問：為何向詹聖
    信問價錢，詹聖信是否有販賣安非他命？）答：沒有，我是
    請他幫我問。」「（問：為何在95年9 月2 日警詢時說你有
    向詹聖信買安非他命？）答：警察叫我咬他。」「（問：為
    何在95年9 月2 日檢察官訊問時，你說詹聖信有在幫兩光販
    賣毒品，而且是你親眼看到？）答：當時我在提藥，是我亂
    講的，實際上只有乙○○在販毒。」「（問：是否有親眼見
    聞黃顯光販賣毒品？）答：沒有。」「（問：有沒有親眼見
    聞黃顯光與阿肥販賣毒品？）答：沒有」「（問：是否在偵
    查中說兩光與阿肥在95年8 月初在鳳山光遠路大東醫院共同
    販賣毒品）？答：我沒有這樣說。」】等情，為被告2 人所
    不爭執，並有上開審理筆錄及被告2 人書立之證人結文各1
    紙可稽（見原審法院95年度訴字第3695號卷二第16至22頁、
    第30頁、第58至62頁、第68頁），固堪認定。
  (二)按刑法第168 條規定證人依法作證時，必須對案情有重要關
    係之事項，為虛偽之陳述，始負偽證罪之責，所謂於案情有
    重要關係之事項，係指該事項之有無，足以影響裁判之結果
    者而言，苟其事項之有無，與裁判之結果無關，縱其陳述虛
    偽，亦難令負該項罪責（最高法院85年度臺上字第3201號判
    決參照）；本件被告2 人上開證述內容，是否為「於案情有
    重要關係事項」，依前揭判例意旨，自應以該事項之有無，
    是否足以影響裁判之結果者斷，故首要確認被告上開證述內
    容之待證事項為何，再進而認定該待證事項是否足以影響裁
    判結果。而毒品危害防制條例第4 條第1 項之販賣第一級毒
    品罪，係以行為人基於營利意圖而販賣第一級毒品為構成要
    件，且在現行立法採取一罪一罰之原則下，就各該次販賣毒
    品之時間、地點、對象、交易模式均應予以特定，方足謂各
    該次之販毒行為已成立犯罪，故被告2 人上開證述內容，亦
    應就是否足以影響檢察官起訴所指被告乙○○、甲○○、黃
    顯光等各該次販賣毒品犯行之裁判結果為斷；原審法院95年
    度訴字第3695號之公訴意旨雖以：「詹聖信於不詳時間，在
    不詳地點，向真實姓名不詳綽號大搭之成年男子販入不詳數
    量之上開毒品，或自不詳時間起迄95年8 月30日14時30分許
    止，以門號0000000000號、0000000000號撥打甲○○之門號
    0000000000號，向甲○○表示欲購買毒品，於不詳地點販入
    不詳數量之上開毒品後，而於95年8 月中旬某日，在上開鎮
    ○○街1 號5 樓詹聖信住處，以不詳之價格，販賣不詳數量
    之安非他命予甲○○1 次，因認詹聖信涉犯毒品危害防制條
    例第4 條第2 項之販賣第二級毒品之罪嫌」等語。而被告甲
    ○○雖於警詢時陳稱：我於95年8 月中旬左右，有向「阿信
    」之詹聖信買過安非他命1 次，地點在「阿信」鎮○○街住
    處等語（見警一卷第4 至5 頁），惟並未就具體日期、時間
    、數量、價格詳細說明；參諸被告甲○○於原審法院95年度
    訴字第3695號案件審理中具結證稱：是因看到詹聖信警詢陳
    述我賣毒品給他，為了報復才說是詹聖信有賣安非他命給我
    ，詹聖信只有與我一起集資向阿肥乙○○購買毒品，詹聖信
    是否幫黃顯光賣毒品，我只有聽別人講而已，沒有親眼看過
    等語（見原審法院95年度訴字第3695號卷二第58至59頁），
    對照甲○○於偵查中未再陳述、具結證述有關詹聖信此部分
    犯行，此外，檢察官就詹聖信於何時、地、向綽號「大搭」
    男子販入多少數量之安非他命、且如何認定係詹聖信供其營
    利以販賣之犯意，又詹聖信「如何向甲○○表示欲購買何種
    毒品，如何於不詳地點、販入不詳數量之上開毒品」、甲○
    ○「如何向詹聖信表示欲購買多少數量之安非他命」，二者
    有何關聯等情，均無法說明及舉證，亦無其他共犯或證人可
    資證明此部分犯行，詹聖信上開犯罪應屬不能證明，此亦經
    原審法以95年度訴字第3695號判決詹聖信被訴販賣第二級毒
    品部分無罪確定，有上開判決書可參。從而，詹聖信前揭被
    訴販賣安非他命部分，既因證據不足證明其確有販賣安非他
    命之事實，是被告甲○○前揭證述「辯護人問：為何向詹聖
    信問價錢，詹聖信是否有販賣安非他命？答：沒有，我是請
    他幫我問。」，就被告甲○○概括回答詹聖信並未販賣安非
    他命乙情，尚難認與事實相違，而無從認定係虛偽陳述，核
    與偽證罪之構成要件未合。
  (三)又原審法院95年度訴字第3695號之公訴意旨雖以：「黃顯光
    與乙○○2 人基於共同販賣毒品海洛因之犯意聯絡，於95年
    7 月底，在高雄縣鳳山市○○路大東醫院斜對面某處，以80
    00元之價格，共同販賣數量為0.25錢之毒品海洛因予詹聖信
    ，因認黃顯光、乙○○均涉犯毒品危害防制條例第4 條第1
    項之販賣第一級毒品罪嫌」等語；而被告甲○○雖於臺灣高
    雄地方法院檢察署95年度偵字第23205 號案件偵查中結證稱
    ：阿肥（乙○○）與黃顯光有合作過1 次，95年8 月初（應
    為7 月底之口誤）於鳳山市○○路之大東醫院斜對面，就是
    他們先分裝好，賣給他們等語（見95年度偵字第23205 號卷
    第9 頁），然於本院97年度上重更(一)字第16號案件審理中結
    證稱：之前我都在掩護乙○○，而害到黃顯光，他有無販毒
    我不知道，因為他跟我確實沒有關係，我在警詢筆錄之所以
    會講到黃顯光，是因為警察拿黃顯光的口供照片叫我指證，
    說指證他對我以後的官司有利，我才會指證他等語（見本院
    97年度上重更(一)字第16號卷二第17頁），被告甲○○前揭證
    詞既前後供述不一，且非親自目睹，自難僅憑其於偵查中之
    片面證詞，遽採為認定黃顯光與乙○○有共同販賣第一級毒
    品犯行之不利證據，卷內又無其他積極證據足認黃顯光與乙
    ○○確有此部分犯行，黃顯光與乙○○上開犯罪應屬不能證
    明，此亦經本院97年度上重更(一)字第16號判決黃顯光與乙○
    ○被訴共同販賣第一級毒品部分無罪，有上開判決書在卷可
    參。從而，黃顯光與乙○○前揭被訴共同販賣海洛因部分，
    因證據不足證明其等確有共同販賣海洛因之事實，是被告甲
    ○○前揭證述內容「問：有沒有親眼見聞黃顯光與阿肥販賣
    毒品？答：沒有。」，就被告甲○○概括回答並未親眼見聞
    黃顯光與乙○○販賣毒品乙情，雖與其於臺灣高雄地方法院
    檢察署95年度偵字第23205 號案件偵查中陳述曾親眼見聞黃
    顯光與乙○○販毒等語相違（見95年度偵字第23205 號卷第
    6 至7 頁），然因卷內證據不足證明被告黃顯光與乙○○確
    有公訴人前揭所指之販賣毒品犯行，亦無證據證明被告甲○
    ○確曾親眼見過其等販毒，自難認被告甲○○前揭證述內容
    為虛偽之詞。又原審法院95年度訴字第3695號之公訴意旨雖
    認：「95年7 月間某日期，詹聖信以門號0000000000撥打給
    黃顯光持用門號0000000000（起訴書誤載為詹聖信以門號00
    00000000撥打黃顯光行動電話門號0000000000），向黃顯光
    表示購買毒品海洛因後，雙方相約在高雄縣鳳山市○○路23
    8 巷10號黃顯光住處內，由黃顯光販賣毒品海洛因予詹聖信
    ，數量每次1 包、價格2,000 元者共3 次，1 包價格3,000
    元者1 次，前後共4 次（合計9,000 元），因認黃顯光另涉
    犯毒品危害防制條例第4 條第1 項之販賣第一級毒品罪嫌」
    等語，惟被告甲○○就上開黃顯光被訴販賣海洛因予詹聖信
    4 次之犯行，均未曾作證陳述，復查卷內亦無證據證明被告
    甲○○確曾親眼見聞黃顯光販毒，是被告甲○○前揭證述內
    容「問：是否有親眼見聞黃顯光販賣毒品？答：沒有。」，
    亦難認有何虛偽陳述之情事。
  (四)再觀之被告甲○○上開證述內容：「問：為何在95年9 月2
    日警詢時說你有向詹聖信買安非他命？答：警察叫我咬他。
    問：為何在95年9 月2 日檢察官訊問時，你說詹聖信有在幫
    兩光販賣毒品，而且是你親眼看到？答：當時我在提藥，是
    我亂講的，實際上只有乙○○在販毒。問：是否在偵查中說
    『兩光與阿肥在95年8 月初在鳳山光遠路大東醫院共同販賣
    毒品』？答：我沒有這樣說。」等語，被告甲○○均係針對
    辯護人所詰問【為何在95年9 月2 日警詢時說你有向詹聖信
    買安非他命？為何在95年9 月2 日檢察官訊問時，你說詹聖
    信有在幫兩光販賣毒品，而且是你親眼看到？是否在偵查中
    說「兩光與阿肥在95年8 月初在鳳山光遠路大東醫院共同販
    賣毒品」？】等問題作回答，而該等問題之待證事項乃被告
    甲○○為何前於警偵訊中為上開陳述，並非針對系爭販賣毒
    品之事實加以詰問，與直接證明系爭販賣毒品事實之待證事
    項尚屬有間，難認該證述內容係該當足以影響裁判結果之重
    要關係事項。又觀之「辯護人問：為何向詹聖信問價錢，詹
    聖信是否有販賣安非他命？答：沒有，我是請他幫我問。問
    ：是否有親眼見聞黃顯光販賣毒品？答：沒有。問：有沒有
    親眼見聞黃顯光與阿肥販賣毒品？答：沒有。」，辯護人係
    以概括方式詰問被告甲○○，關於詹聖信是否販賣安非他命
    及黃顯光、乙○○是否販賣毒品等事項，惟辯護人上開詰問
    內容並未指明究係上開之人哪一次販賣毒品之犯行，致其待
    證事項究欲證明哪一次犯罪事實無從予以特定，且原審法院
    95年度訴字第3695號之公訴意旨所指被告黃顯光販賣海洛因
    予詹聖信之次數多達4 次，其待證事項更顯然難以特定。又
    縱認辯護人前揭概括詰問被告甲○○，關於詹聖信是否販賣
    安非他命及是否親眼見黃顯光、乙○○販賣毒品乙節，至少
    足為原審法院95年度訴字第3695號之公訴意旨所指詹聖信於
    95年8 月中旬某日在其住處販賣安非他命予甲○○1 次、黃
    顯光於95 年7月間在其住處販賣海洛因予詹聖信4 次、黃顯
    光與甲○○於95年8 月初在鳳山光遠路大東醫院斜對面某處
    共同販賣海洛因1 次等犯行之佐證，然因被告甲○○上開證
    述內容並未針對前揭各該次販賣毒品犯行為具體之證述，而
    在現行立法採取一罪一罰之原則下，就前揭各該次販賣毒品
    犯行應個別認定，是難認被告甲○○上開概括證述內容已足
    影響前揭各該次販賣毒品犯行之判決結果，尚非該當於案情
    有重要關係之事項甚明。
  (五)又被告甲○○與乙○○2人雖自95年8月初某日起達成協議，
    由被告乙○○於其女友黃子恬在高雄縣大寮鄉○○路43號2
    樓之住處提供飲食、住所及毒品供被告甲○○施用，被告甲
    ○○則負責交付毒品予買家及收取現金，共同意圖營利，基
    於販賣第一級毒品之犯意聯絡，由被告甲○○於附表二所示
    時地，先後販賣海洛因予范宜惠、張鴻文、林敬祐、詹聖信
    等人，並收取金錢後交付乙○○營利等事實，業經原審法院
    95年度訴字第3695號判決、本院96年上重訴第26號、97年度
    上重更(一)第16號判決認定在案，此有上開判決書在卷可參；
    惟由被告乙○○上開證述內容：「辯護人問：是否有說過我
    知道黃顯光與甲○○有毒品交易？答：沒有。」，被告乙○
    ○係針對辯護人所詰問「是否有說過『我知道黃顯光與甲○
    ○有毒品交易』？」之問題作回答，而該等問題之待證事項
    乃被告乙○○是否曾為上開陳述，並非針對系爭販賣毒品之
    事實加以詰問，與直接證明系爭販賣毒品事實之待證事項尚
    屬有間，難認該待證事項為足以影響裁判結果之重要關係事
    項。又觀之「辯護人問：甲○○說本案的毒品是否是你叫他
    送的？答：沒有。問：是否有請甲○○去送毒品，把現金收
    回來？答：沒有。」，辯護人係以概括方式詰問被告乙○○
    關於其是否請甲○○送本案毒品之事項，惟辯護人所謂本案
    毒品並未指明究係指哪一次販賣之毒品，致其待證事項究欲
    證明哪一次犯罪事實無從特定，且參以被告乙○○與甲○○
    前揭經認定有如附表二所示多次共同販賣海洛因之行為，其
    待證事項更顯然難以特定。又縱認辯護人前揭概括詰問被告
    乙○○是否請甲○○送毒品乙節，至少足為被告甲○○與乙
    ○○是否有如附表二所示各該次共同販賣海洛因犯行之佐證
    ，然因被告乙○○上開證述內容並未針對附表二所示各該次
    販賣毒品犯行為具體之證述，而在現行立法採取一罪一罰之
    原則下，就前揭各該次販賣毒品犯行應個別認定，是難認被
    告乙○○上開概括證述內容已足影響前揭各該次販賣毒品犯
    行之判決結果，尚非該當於案情有重要關係之事項至明。
  (六)綜上所示，被告2 人上開證述內容均難認係足以影響裁判結
    果之重要關係事項；又就被告甲○○之部分證述內容亦無證
    據證明確為虛偽陳述，縱其於審理中已自白偽證犯行，其上
    開偽證犯行之補強證據仍屬不足。是公訴人就被告2 人上開
    偽證犯行所為訴訟上之證明，尚未達到通常一般之人均不會
    有任何懷疑，而得確信被告2 人犯行之真實程度，自無從說
    服本院形成有罪之心證。此外，復查無其他積極證據足認被
    告2 人確有公訴人所指前揭犯行，要屬不能證明被告甲○○
    、乙○○2 人犯罪。
五、原審因而為被告甲○○、乙○○無罪之諭知，核無違誤；檢
    察官上訴意旨，猶執陳詞，指摘原判決不當，為無理由，應
    予駁回。
據上論斷，應依刑事訴訟法第368 條，判決如主文。
本案經檢察官張金塗到庭執行職務。
中    華    民    國    98    年    10     月   27    日
                  刑事第七庭    審判長法  官 莊飛宗
                                      法  官 蔡廣昇
                                      法  官 黃憲文
以上正本證明與原本無異。
檢察官如不服本判決應於收受送達後10日內向本院提出上訴書狀
，並應敘述具體理由；如未敘述上訴理由者，應於上訴期間屆滿
後20日內向本院補提理由書（均須按他造當事人之人數附繕本）
中    華    民    國    98    年    10     月   27    日
                                      書記官 戴志穎
    附表一
   ┌──┬─────┬──────┬────────────────┐
   │編號│偽證被告  │偽證時間    │虛偽陳述內容                    │
   ├──┼─────┼──────┼────────────────┤
   │一  │乙○○    │96年1月4日  │辯護人問：甲○○說本案的毒品是否│
   │    │          │            │    是你叫他送的？              │
   │    │          │            │答：沒有。                      │
   │    │          │            │問：是否有請甲○○去送毒品，把現│
   │    │          │            │    金收回來？                  │
   │    │          │            │答：沒有。                      │
   │    │          │            │問：是否有說過「我知道黃顯光與卓│
   │    │          │            │    明鴻有毒品交易」？          │
   │    │          │            │答：沒有。                      │
   ├──┼─────┼──────┼────────────────┤
   │二  │甲○○    │96年1月8日  │辯護人問：為何向詹聖信問價錢，詹│
   │    │          │            │    聖信是否有販賣安非他命？    │
   │    │          │            │答：沒有，我是請他幫我問。      │
   │    │          │            │問：為何在95年9月2日警詢時說你有│
   │    │          │            │    向詹聖信買安非他命？        │
   │    │          │            │答：警察叫我咬他。              │
   │    │          │            │問：為何在95年9月2日檢察官訊問時│
   │    │          │            │    ，你說詹聖信有在幫「兩光」販│
   │    │          │            │    賣毒品，而且是你親眼看到？  │
   │    │          │            │答：當時我在提藥，是我亂講的，實│
   │    │          │            │    際上只有乙○○在販毒。      │
   │    │          │            │問：是否有親眼見聞黃顯光販賣毒品│
   │    │          │            │    ？                          │
   │    │          │            │答：沒有。                      │
   │    │          │            │問：有沒有親眼見聞黃顯光與阿肥販│
   │    │          │            │    賣毒品？                    │
   │    │          │            │答：沒有。                      │
   │    │          │            │問：是否在偵查中說「兩光與阿肥在│
   │    │          │            │    95年8月初在鳳山光遠路大東醫 │
   │    │          │            │    院共同販賣毒品」？          │
   │    │          │            │答：我沒有這樣說。              │
   └──┴─────┴──────┴────────────────┘
 附表二
┌──┬──┬───┬────┬────┬─────────┬────┐
│編號│項次│對  象│交易時間│交易地點│交易方式          │交易數量│
│    │    │      │        │        │                  │及其交易│
│    │    │      │        │        │                  │價格（新│
│    │    │      │        │        │                  │台幣，下│
│    │    │      │        │        │                  │同）    │
├──┼──┼───┼────┼────┼─────────┼────┤
│1   │ (1) │范宜惠│95年8月 │高雄縣鳳│以電話撥打上開0929│1 包，每│
│    │    │      │初某日  │山市中正│746012號向甲○○表│小包1 千│
│    │    │      │        │國小側門│示購買第一級毒品海│元      │
│    │    │      │        │旁      │洛因。甲○○與劉俊│        │
│    │    │      │        │        │彥合作販賣，推由卓│        │
│    │    │      │        │        │明鴻交付海洛因並收│        │
│    │    │      │        │        │取款項。          │        │
│    ├──┼───┼────┼────┼─────────┼────┤
│    │ (2) │范宜惠│95年8 月│同上    │於95年8 月9 日10時│2 包，每│
│    │    │      │9 日11時│        │40分許，以行動電話│小包1 千│
│    │    │      │許      │        │門號0000000000號撥│元（共2 │
│    │    │      │        │        │打上開甲○○之行動│千元）  │
│    │    │      │        │        │電話，向甲○○表示│        │
│    │    │      │        │        │購買毒品海洛因。販│        │
│    │    │      │        │        │賣方式同上。      │        │
│    ├──┼───┼────┼────┼─────────┼────┤
│    │ (3) │范宜惠│95年8 月│同上    │以電話撥打上開0929│1 包，每│
│    │    │      │30日17時│        │746012號向甲○○表│小包1 千│
│    │    │      │許      │        │示購買毒品海洛因。│元      │
│    │    │      │        │        │販賣方式同上。    │        │
├──┼──┼───┼────┼────┼─────────┼────┤
│ 2  │ (1) │張鴻文│95年8 月│高雄縣大│於95年8 月5 日13時│半包，半│
│    │    │      │5 日13時│寮鄉與鳳│10分許，以07－7017│包500 元│
│    │    │      │30分許  │山市交接│462 號撥打甲○○之│        │
│    │    │      │        │處－高雄│上開電話，向甲○○│        │
│    │    │      │        │縣大寮鄉│表示購買毒品海洛因│        │
│    │    │      │        │中庄村附│。甲○○與乙○○合│        │
│    │    │      │        │近      │作販賣海洛因，由卓│        │
│    │    │      │        │        │明鴻出面交付，並收│        │
│    │    │      │        │        │取款項。          │        │
│    ├──┼───┼────┼────┼─────────┼────┤
│    │ (2) │張鴻文│95年8 月│同上    │於95年8 月5 日16時│每小包1 │
│    │    │      │5 日18時│        │59分許，以07－7017│包1 千元│
│    │    │      │許      │        │462 號撥打上開卓明│        │
│    │    │      │        │        │鴻之行動電話，向卓│        │
│    │    │      │        │        │明鴻表示購買毒品海│        │
│    │    │      │        │        │洛因。販賣方式同上│        │
│    │    │      │        │        │。                │        │
│    ├──┼───┼────┼────┼─────────┼────┤
│    │ (3) │張鴻文│95年8 月│同上    │於95年8 月10日18時│半包，半│
│    │    │      │10日18時│        │56分前某時，以07－│包500 元│
│    │    │      │56分許前│        │0000000 號撥打卓明│        │
│    │    │      │某時    │        │鴻上開電話，向卓明│        │
│    │    │      │        │        │鴻表示購買毒品海洛│        │
│    │    │      │        │        │因。販賣方式同上。│        │
│    ├──┼───┼────┼────┼─────────┼────┤
│    │ (4) │張鴻文│95年8 月│同上    │於95年8 月19日14時│半包，半│
│    │    │      │19日14時│        │18分許，以07－7017│包500 元│
│    │    │      │18分後某│        │462 號撥打甲○○上│        │
│    │    │      │時      │        │開電話，向甲○○表│        │
│    │    │      │        │        │示購買毒品海洛因。│        │
│    │    │      │        │        │販賣方式同上。    │        │
│    ├──┼───┼────┼────┼─────────┼────┤
│    │ (5) │張鴻文│95年8 月│同上    │於95年8 月21日15時│半包，半│
│    │    │      │21日17時│        │11分許，以07－7017│包500 元│
│    │    │      │至18時許│        │462 號撥打甲○○上│        │
│    │    │      │        │        │開電話，向甲○○表│        │
│    │    │      │        │        │示購買毒品海洛因。│        │
│    │    │      │        │        │販賣方式同上。    │        │
│    ├──┼───┼────┼────┼─────────┼────┤
│    │ (6) │張鴻文│95年8 月│高雄縣大│於95年8 月21日15時│1 包，1 │
│    │    │      │31日20時│寮鄉中庄│11分許，以07－7017│包1 千元│
│    │    │      │30分許  │村立德街│462 號撥打甲○○上│        │
│    │    │      │        │「新順來│開電話，向甲○○表│        │
│    │    │      │        │釣魚場」│示購買毒品海洛因。│        │
│    │    │      │        │旁      │販賣方式同上。    │        │
├──┼──┼───┼────┼────┼─────────┼────┤
│3   │    │林敬祐│95年9 月│同上    │於95年9 月1 日11時│3 包（  │
│    │    │      │1 日12時│        │30分許，以門號    │0.2 公克│
│    │    │      │許      │        │0000000000號撥打卓│、未交付│
│    │    │      │        │        │明鴻上開電話，向卓│），2 千│
│    │    │      │        │        │明鴻表示購買毒品海│元（尚未│
│    │    │      │        │        │洛因，乙○○與卓明│收款）  │
│    │    │      │        │        │鴻合作販賣海洛因，│        │
│    │    │      │        │        │由甲○○出面交付，│        │
│    │    │      │        │        │並收取款項。（此次│        │
│    │    │      │        │        │尚未交付即為警查獲│        │
│    │    │      │        │        │）。              │        │
├──┼──┼───┼────┼────┼─────────┼────┤
│ 4  │ (1) │詹聖信│95年8 月│高雄市前│以門號0000000000  │0.25錢（│
│    │    │      │中旬某日│鎮區鎮東│號撥打甲○○上開電│即四分之│
│    │    │      │        │四街1 號│話，向甲○○表示購│一錢），│
│    │    │      │        │5 樓詹聖│買毒品海洛因。卓明│8 千元  │
│    │    │      │        │信住處內│鴻與乙○○合作販賣│        │
│    │    │      │        │        │海洛因，由甲○○出│        │
│    │    │      │        │        │面交付並收取款項。│        │
│    ├──┼───┼────┼────┼─────────┼────┤
│    │ (2) │詹聖信│95年8 月│同上    │以門號0000000000  │0.25錢（│
│    │    │      │30日14時│        │號撥打甲○○上開電│即四分之│
│    │    │      │30分許  │        │話，向甲○○表示購│一錢），│
│    │    │      │        │        │買毒品海洛因。販賣│8 千元  │
│    │    │      │        │        │方式同上。        │        │
└──┴──┴───┴────┴────┴─────────┴────┘


司法院資訊處製作；財團法人民間司法改革基金會備份。
